臺灣高雄地方法院交通事件裁定　　　　 96年度交聲字第511號
原處分機關　高雄市政府
代　表　人　陳菊
受處分人即
異　議　人　丙○○
上列受處分人因違反道路交通管理處罰條例案件，對於高雄市政
府民國96年5 月21日所為之處分（原處分：高市府交裁字第32─
B00000000號），聲明異議，本院裁定如下：
    主  文
異議駁回。
    理  由
一、本件聲明異議意旨略以：原處分機關以異議人即受處分人丙
    ○○於民國96年2 月4 日下午2 時55分許，騎乘車牌號碼RA
    F-402 號輕型機車，行經高雄市○○路、瑞源路口闖紅燈，
    違反道路交通管理處罰條例第53條第1 項規定，裁處新台幣
    （下同）1,800 元，並記違規點數3 點。惟異議人於上開時
    間，駕駛上開機車行經上開地點，並未闖紅燈，舉發員警僅
    以目測之方式，舉發異議人闖紅燈，未能提出異議人違規之
    佐證，原處分機關遽以裁決自非適法，為此依法聲明異議等
    語。
二、按汽車駕駛人，行經有燈光號誌管制之交岔路口闖紅燈者，
    處1,800 元以上5,400 元以下罰鍰，並記違規點數3 點，道
    路交通管理處罰條例第53條第1 項、第63條第1 項第3 款分
    別定有明文。經查：
  (一)本件異議人騎乘車牌號碼RAF-402 號輕型機車，於上揭時、
    地，經警逕行舉發有駕車行經有燈光號誌管制之交岔路口闖
    越紅燈之違規行為，嗣經原處分機關裁罰異議人1,800 元罰
    鍰，及記違規點數3 點之事實，有高雄市政府警察局舉發違
    反道路交通管理事件通知單、高雄市○○○○道路交通管理
    事件裁決書、高雄政府警察局交通警察大隊96年5 月9 日高
    市警交三字第0960008600號函及查證照片在卷可稽。
  (二)異議人上開違規事實，業據證人即製發本件舉發通知單員警
    甲○○於本院調查中結證稱：伊當日騎乘警用機車巡邏，沿
    瑞源路由南往北方向行駛，行經河南路口前約20公尺處，瑞
    源路方向之號誌係綠燈，河南路方向之號誌係紅燈口，當時
    有1 位女性機車騎士在河南路、瑞源路口停等紅燈，伊看見
    異議人騎乘機車，自河南路由西往東行駛，闖越河南路、瑞
    源路口之紅燈，伊隨即駕車右轉至河南路，並於河南二路66
    號前，攔停異議人。待河南路口號誌轉為綠燈後，該機車女
    騎士騎經河南二路66號前，伊示意該女騎士停車，當場詢問
    該女騎士是否看見異議人闖紅燈，該女騎士表示有看見異議
    人闖紅燈，伊即請該女騎士離開，並請異議人出示證件，當
    場告發異議人闖紅燈，異議人拒簽舉發單即自行離開等語綦
    詳；核與證人乙○○於本院調查時結證稱：96年2 月4日 下
    午2 時許，騎乘機車由西往東行駛在河南路，當時異議人同
    向行駛在前，行經河南路、瑞源路口時，號誌是紅燈，看見
    異議人闖紅燈，路口轉成綠燈後，伊直行過河南路，被1 位
    警員攔下，該警員當場問伊是否看見異議人闖紅燈，伊表示
    有看見異議人闖紅燈等語相符。而證人曾寬容、乙○○與異
    議人均素不相識，並無怨隙，衡情應無故意為虛偽不實陳述
    之理。又交通違規偶發於瞬間，難以期待所有違規情事均能
    拍照或錄影存證。參以道路交通管理處罰條例之立法目的係
    「為加強道路交通管理，維護交通秩序，確保交通安全」（
    道路交通管理處罰條例第1 條參照），除有不能或不宜之情
    形，允許警員值勤時就違規闖紅燈當場攔截製單舉發（道路
    交通管理處罰條例第7 條之2 第1 項第1 款參照），是如認
    必有取得其他證據，始能對違規道路使用人攔停舉發，顯難
    達成上開立法目的，不符立法本意。且本件舉發警員本身即
    為證人，亦為證據方法之一種，其既已到庭具結證述，且依
    其所述情節，佐以現場客觀外在狀態綜合觀察，尚無矛盾或
    瑕疵之處，是其證言即有相當之證明力，不能以其為舉發員
    警，或未拍照、錄影存證，即遽認證據不足。況本件除舉發
    員警於本院調查中明確證陳異議人違規之事實，並有人乙○
    ○上開證詞可參，且異議人就執勤員警是否舉發錯誤，並未
    提出相關證據以供調查，本院亦查無任何證據足資證明其有
    捏造事實違法取締之情事，基於證人甲○○為巡邏警員，自
    受有相當之執勤訓練，而其所言之異議人行車方向及舉發情
    形，均與異議人所述相符；且當時在目標顯著、特定之下，
    本件製單員警即證人甲○○本其維護交通秩序、安全職責所
    為之舉發，尚難認證人曾寬容有誤為舉發之情事。從而，因
    無證據足資證明執勤警員有捏造事實違法取締之情事，且異
    議人所辯各節，亦未提供任何可供本院調查之證據，自無法
    為其有利之認定，難認異議人並無違規之行為。
  (三)異議人雖另以：河南路、瑞源路口由綠燈轉換成紅燈約30秒
    ，上開路口至河南二路66號距離約23公尺，以其速度計算，
    約須32秒至35秒始可自上開路口抵達河南二路66號前，足見
    其並無闖紅燈之違規行為等語。然異議人闖紅燈之違規行為
    ，業據證人甲○○、乙○○結證在卷，已如前述，異議人之
    車速與警員攔檢之地點均不影響證人甲○○、乙○○上開見
    聞，附此敘明。
三、綜上所述，異議人於上述時、地，騎機車行經有燈光號誌管
    制之交岔路口闖紅燈之違規事實既可認定，則原處分機關即
    高雄市○○○道路交通管理處罰條例第53條第1 項及第63條
    第1 項第3 款等規定，裁處異議人罰鍰1,800 元，並記違規
    點數3 點，於法尚稱妥適。至異議人指摘本件原裁決處分有
    所不當，經核並無理由，應予以駁回。
四、據上論斷，依道路交通案件處理辦法第19條，裁定如主文。
中　　華　　民　　國　　96　　年　　11　　月　　 6　　日
                    交通法庭  法　官  方錦源
以上正本證明與原本無異。
如不服本裁定應於送達後5日內向本院提出抗告狀。
中　　華　　民　　國　　96　　年　　11　　月　　 6　　日
                              書記官  鄧思辰
